---
title: "nycflights13"
author: "Toni Vallès"
date: "4/11/2020"
output: html_document
---

```{r setup, include=FALSE}
knitr::opts_chunk$set(echo = TRUE)
```


# Keys

```{r}
flights %>%
  count(year, month, day, hour, tailnum) %>%
  filter(n>1)
```

# Mutating Joints
es un lenguaje de preguntas

```{r}
x= tibble(key=c(1,2,3),val_x=c("x1","x2","x3"))
y= tibble(key=c(1,2,4),val_x=c("y1","y2","y3"))
x
y
```
### inner join 
deja las variables iguales en la tabla. Hace la intersección.

```{r}
x%>%
  inner_join(y, by="key")
```

### outer joins 
los que no coinciden si left(conserva el de la izq), right (dcha), full (todos)

# Filtering joints
semi_join (deja las obs de x que esten en y)
anti_join(quita las obs de x que esten en y)

```{r}
top_dest <- flights %>%
  count(dest, sort=TRUE) %>%
  head(10)
top_dest
top_dest$dest
"ATL" %in% top_dest$dest
"PMI" %in% top_dest$dest
"BCN" %in% top_dest$dest
"JFK" %in% top_dest$dest
```

ahora sacamos los vuelos que sacan los 10 top destinos:

```{r}
flights %>%
  semi_join(top_dest)
```

#Set operations
intersect: muestra las variable iguales
union: aparecen todos sin duplicar los que estan en ambas tablas
setdiff (tabla1,tabla2) : muestra los valores distintos







